【裁判字號】    89,易,2
【裁判日期】    890328
【裁判案由】    竊盜
【裁判全文】
臺灣花蓮地方法院刑事判決                              八十九年度易字第二號
    公  訴  人  臺灣花蓮地方法院檢察署檢察官
    被      告  乙○○
右列被告因竊盜案件，經檢察官提起公訴（八十八年度偵字第四四九五號）及移送併
辦（八十八年度偵字第四五四四號），本院判決如左：
    主  文
乙○○共同連續攜帶兇器竊盜，處有期徒刑柒月。
扣案之鐵鎚壹支、鐵撬貳支，均沒收。
    事  實
一、乙○○意圖為自己不法所有，基於概括之犯意，先後於附表所示之時間，攜帶其
    所有客觀上具有危險性，足以對人之身體、生命構成威脅可為兇器使用之鐵鎚乙
    支、鐵撬二支，侵入甲○○所有門牌號碼為花蓮縣壽豐鄉○○村○○路○段一五
    三、一五五號以農舍名義興建之尚未有人居住之房屋（均為三層樓，共計八間）
    內，毀損鋁門窗之玻璃後，竊取如附表所示之鋁門窗框等物後，變賣花用。嗣於
    八十八年十二月十一日上午十時十分許，與藍國雄共同基於犯意之聯絡，由藍國
    雄（另經檢察官提起公訴）駕駛車號ＩＸ–七三七九號自小貨車載乙○○至上址
    ，由乙○○持前開兇器進入屋內，毀損鋁門窗之玻璃後竊得五片鋁門置於車旁，
    尚未離去時，即為甲○○發覺而報警當場查獲，並扣得乙○○所有已供作案用之
    鐵鎚乙支、鐵撬二支。
二、案經被害人甲○○告訴及花蓮縣警察局吉安分局報請臺灣花蓮地方法院檢察署檢
    察官偵查起訴。
    理  由
一、右揭犯罪事實，業據被告乙○○於警訊時、偵查中及本院審理時坦承於附表所示
    之時間，至上址拆卸如附表所示之鋁門等物之事實不諱，雖否認有行竊之意圖，
    辯稱：因前開房屋之屋頂、牆壁被打洞，認為是荒廢的房屋，所以才去拆卸鋁門
    等物去賣云云。然查，右揭犯罪事實，業據被害人甲○○陳明房屋一、二樓部分
    為合法興建之農舍，因三樓為違建，因而遭到花蓮縣政府拆除，惟屢遭人侵入竊
    取鋁門、馬達等屋內建材等情明確，並經同時被查獲之證人藍國雄證述被告進入
    屋內拆卸鋁門等語，復有贓證物品認領保管收據一紙、現場照片十五張、建築改
    良物登記簿謄本、所有權狀等影本各乙份附卷可稽，並有鐵鎚一把、鐵撬二支等
    物扣案足憑，而依照片所示，前開房屋一樓門窗、牆壁均甚完好，可堪遮風避雨
    ，並未荒廢，屋內未有任何傢俱，無人居住，自外觀上一望即知係屬他人所有尚
    無人搬入使用之建築物。又同案被告藍國雄於八十八年十二月十一日上午載被告
    乙○○前去上址時，車輛停放之處足可見到乙○○係進入一般供人居住之建築物
    內，乙○○所搬運之鋁門，客觀上乃屬他人所有之物，足認被告乙○○與藍國雄
    間有竊盜之犯意聯絡。被告所辯顯不足採，本件事證明確，被告犯行洵堪認定。
二、按刑法第三百二十一條第一項第三款之攜帶兇器竊盜罪，係以行為人攜帶兇器竊
    盜為其加重條件，此所謂兇器，其種類並無限制，凡客觀上足對人之生命、身體
    、安全構成威脅，具有危險性之兇器均屬之，且祇須行竊時攜帶此種具有危險性
    之兇器為已足，並不以攜帶之初有行兇之意圖為必要。竊盜攜帶鐵鎚、鐵撬，雖
    係供行竊之工具，然上揭工具於客觀上均足以對人之身體、生命構成威脅，仍應
    成立攜帶兇器竊盜罪（最高法院七十四年三月十九日第三次刑事庭會議決議參照
    ）。核被告所為，係犯刑法第三百二十一條第一項第三款之攜帶凶器竊盜罪、第
    三百零六條第一項無故侵入建築物罪、第三百五十四條毀損罪。其先後多次犯行
    ，時間緊接，構成要件相同，顯係基與概括之犯意反覆為之應依連續犯之規定論
    以一罪並加重其刑。被告乙○○所犯三罪間有方法結果之牽連關係，應論以牽連
    犯從一重依攜帶兇器竊盜罪論處。又被告乙○○與藍國雄間八十八年十二月十一
    日之竊盜犯行有犯意聯絡及行為分擔，為共同正犯。公訴意旨雖僅就被告於八十
    八年十二月十一日之竊盜犯行起訴，惟附表所示之竊盜犯行與已起訴部分有連續
    犯之裁判上一罪關係，而所犯毀損罪、無故侵入建築物罪與竊盜罪有牽連犯之裁
    判上一罪關係，均為起訴效力所及，本院自得一併審理。至移送併辦意旨雖以被
    告乙○○與藍國雄共同侵入前開建築物內，除竊取鋁門窗外，尚竊取樓梯銅條、
    電線、水塔、衛浴等建材，然此部分之犯行業據被告乙○○堅決否認，且無其他
    積極事證足認被害人前開樓梯銅條等物亦為被告所竊，自不能僅因被告乙○○經
    查獲有竊取鋁門窗框及馬達之犯行，而逕認屋內其他屋品亦均為被告所竊，被告
    此部分之犯罪應屬不能證明，惟此部分之犯行與前揭有罪部分有實質上一罪之關
    係，爰不另為無罪之諭知。爰審酌被告乙○○之素行良好，犯罪之動機、目的、
    手段、次數、犯罪所生之危害暨犯罪坦承犯行之態度等一切情狀，量處如主文所
    示之刑。另扣案之鐵鎚一把、鐵撬二支係被告乙○○所有，且係供犯本案之竊
    罪所使用之工具，亦據被告供明在卷，自應依法宣告沒收。
據上論斷，依刑事訴訟法第二百九十九條第一項前段、刑法第二十八條、第三百二十
一條第一項第三款、第三百零六條第一項、第三百五十四條、第五十五條、第五十六
條、第三十八條第一項第二款，罰金罰鍰提高標準條例第一條前段，判決如主文。
中      華      民      國       八十九    年      三     月  二十八    日
                                 臺灣花蓮地方法院刑事庭
                                     法  官  林  碧  玲
右正本證明與原本無異。
如對本判決不服，應於送達後十日內，向本院提出上訴狀。（應抄附繕本）告訴人或
被害人如對於本判決不服者，應具備理由請求檢察官上訴，其上訴期間之計算係以檢
察官收受判決正本之日期為準。
                                     法院書記官
中      華      民      國       八十九    年       三    月    二十八  日
附錄本判決論罪之法律條文
刑法第三百二十一條第一項第三款：
犯竊盜罪而有左列情形之一者，處六月以上五年以下有期徒刑：
三、攜帶兇器而犯之者。
附表：
┌────┬────────────┬───────────┐
│  編號  │      犯罪時間          │        竊取財物      │
├────┼────────────┼───────────┤
│  一    │  八十八年十一月十七日  │    鋁門窗框約十二片  │
│        │  上午十時許            │                      │
├────┼────────────┼───────────┤
│  二    │  八十八年十一月二十三日│    鋁門窗框約十三片  │
│        │  上午十時三十分左右    │                      │
├────┼────────────┼───────────┤
│  三    │  八十八年十一月三十日  │    鋁門窗框約十三片  │
├────┼────────────┼───────────┤
│  四    │  八十八年十二月六日    │    啟動馬達二個      │
│        │  上午十時許            │                      │
└────┴────────────┴───────────┘


司法院資訊處製作；財團法人民間司法改革基金會備份。
